---
title: "INFN-ISS"

author:
  - Luca Cozzuto^[CRG, luca.cozzuto@crg.eu]

site: bookdown::INFN-ISS
output: bookdown::gitbook
documentclass: book
biblio-style: apalike
link-citations: yes
---

# Stagione 2019 / 2020

```{r echo=FALSE, warning = FALSE, message=FALSE, fig.width=7}

makePlotFlu
ita_web <- "InfluNet/2019-2020/Sorveglianza%20virologica/Dati/Risultati_delle_tipizzazioni_sottotipizzazioni_dei_virus_influenzali_circolanti_in_Italia.csv"

source("functions.R", local = knitr::knit_global())

pl2019<-makePlotFlue(ita_web, "2019 / 2020")
print(pl2019)
```

# Stagione 2020 / 2021
In blu il numero di persone positive al covid, in giallo il numero di campioni analizzati da ISS positivi al covid e in rosso quelli positivi all'influenza. Le barre inidicano il numero di campioni analizzati.

```{r echo=FALSE, warning = FALSE, message=FALSE, fig.width=7}
# get the data from John Hopkins
cases_web <- "https://raw.githubusercontent.com/CSSEGISandData/COVID-19/master/csse_covid_19_data/csse_covid_19_time_series/time_series_covid19_confirmed_global.csv"
death_web <- "https://raw.githubusercontent.com/CSSEGISandData/COVID-19/master/csse_covid_19_data/csse_covid_19_time_series/time_series_covid19_deaths_global.csv"

ita_web1 <- "https://raw.githubusercontent.com/lucacozzuto/INFN-ISS/main/InfluNet/2020-2021/Sorveglianza%20virologica/Dati/Risultati%20delle%20tipizzazioni%3Asottotipizzazioni%20dei%20virus%20influenzali%20circolanti%20in%20Italia.csv"

source("functions.R", local = knitr::knit_global())

pl1<-makePlot(death_web, cases_web, ita_web1, "2020 / 2021")
print(pl1)

```

# Stagione 2021 / 2022
In blu il numero di persone positive al covid, in giallo il numero di campioni analizzati da ISS positivi al covid e in rosso quelli positivi all'influenza. Le barre inidicano il numero di campioni analizzati.

```{r echo=FALSE, warning = FALSE, message=FALSE, fig.width=7}
# get the data from John Hopkins
cases_web <- "https://raw.githubusercontent.com/CSSEGISandData/COVID-19/master/csse_covid_19_data/csse_covid_19_time_series/time_series_covid19_confirmed_global.csv"
death_web <- "https://raw.githubusercontent.com/CSSEGISandData/COVID-19/master/csse_covid_19_data/csse_covid_19_time_series/time_series_covid19_deaths_global.csv"

ita_web2 <- "https://raw.githubusercontent.com/lucacozzuto/INFN-ISS/main/InfluNet/2021-2022/Sorveglianza%20virologica%20/Dati/Risultati%20delle%20tipizzazioni%3Asottotipizzazioni%20dei%20virus%20influenzali%20circolanti%20in%20Italia.csv"

source("functions.R", local = knitr::knit_global())

pl2<-makePlot(death_web, cases_web, ita_web2, "2021 / 2022")
print(pl2)

```

